【裁判字號】    92,上易,2
【裁判日期】    920130
【裁判案由】    竊盜
【裁判全文】
臺灣高等法院刑事判決                          九十二年度上易字第二號
    上  訴  人
    即  被  告  庚○○  男四十.
右上訴人因竊盜案件，不服臺灣臺北地方法院九十一年度易字第一二三四號，中華民
國九十一年十二月三日第一審判決（起訴案號：臺灣臺北地方法院檢察署九十一年度
偵字第一一四一四號及併案審理九十一年度偵字第一九九三二號、九十一年度偵字第
二一二五五號），提起上訴，本院判決如左：
    主  文
原判決撤銷。
庚○○連續攜帶凶器、毀壞門扇、於夜間侵入住宅竊盜，累犯，處有期徒刑貳年陸月
，並於刑之執行前令入勞動場所強制工作參年。
    事  實
一、庚○○自民國 (下同）六十六年起迄今有六次竊盜前科，其中於八十二年間所犯
    竊盜案件，經原法院判處有期徒刑一年八月確定，甫於八十三年十二月十六日縮
    短刑期執行完畢，猶不知悔改，並有犯罪之習慣，復基於意圖為自己不法所有之
    概括犯意，自八十八年十二月二日起至九十年十月八日止，先後於如附表編號一
    、二、三、四、五、六、七所示時間，連續持其所有於客觀上足以對他人之生命
    、身體造成危險之兇器之固定鉗、螺絲起子等工具，毀壞位於如附表編號一、二
    、三、四、五、六、七所示地點之大門門鎖，侵入竊取子○○、壬○○、丙○○
    、范久義、乙○○、癸○○、戊○○所有各如附表編號一、二、三、四、五、六
    、七所示財物，得手後離去，並將所得財物花用殆盡；復於九十一年二月二十六
    日中午十一時許起至十三時三十分許止，承前揭概括犯意，夥同年籍姓名均不詳
    綽號「瑞棋」、「阿寬」之成年男子共三人，共同基於概括犯意之聯絡，先後於
    如附表編號八、九、十所示時間，連續持其所有於客觀上足以對他人之生命、身
    體造成危險之兇器之固定鉗、螺絲起子等工具，毀壞位於如附表編號八、九、十
    所示地點之大門門鎖，侵入竊取辛○○、甲○○、丁○○所有如附表編號八、九
    、十所示之財物，得手後離去，旋於如附表編號十一所示之時間，與年籍姓名均
    不詳綽號「瑞棋」、「阿寬」之成年男子共同毀壞位於如附表編號十一所示地點
    之大門門鎖，侵入其內，著手搜尋屋內財物尚未得手之際，適蔣維和行經該處，
    發現庚○○及年籍姓名均不詳綽號「瑞棋」、「阿寬」之成年男子三人行跡可疑
    ，庚○○等三人警覺行跡敗露遂四散逃逸，蔣維和即追躡庚○○至臺北市○○區
    ○○街十一巷三號前將其逮捕，並報警查獲上情。
二、案經臺北市政府警察局中山分局報告臺灣臺北地方法院檢察署檢察官偵查起訴及
    移送併辦。
    理  由
一、訊據被告庚○○固坦承右揭如附表編號一、二、三、五、六、七、八、九、十、
    十一所示之竊盜犯行不諱，惟矢口否認有何如附表編號四所示之竊盜犯行，辯稱
    ：「和平西路那件不是伊偷的，當時伊在土地公廟那邊賭博，賭完之後，有人邀
    伊去和平西路那邊打牌，伊上樓後看到門鎖壞掉，要走時才心起貪念想進去拿點
    東西，伊在該處逗留半小時以上，伊知道該大樓是二十四小時監控錄影，不能提
    東西出來，伊確實沒有從那裡拿東西出來，屋主遺失的東西不是伊偷的。」云云
    。然查：（一）右揭如附表編號一、二、三、五、六、七、八、九、十、十一所
    示之竊盜犯行，業據被告坦承不諱，核與被害人壬○○、丙○○、乙○○、癸○○、戊○○、辛○○、甲○○、丁○○於指述情節相符，並經證人蔣維和證述屬
    實，且被告分別於犯罪現場所遺留之煙蒂、檳榔渣、唾液等證物，經ＤＮＡ型別
    鑑定結果均與被告之ＤＮＡ型別相同，有內政部警政署刑事警察局九十一年三月
    二十五日刑醫字第０九一００四五九二號鑑驗書一件附卷可稽，復有現場照片二
    十二張、監視錄影翻拍照片四張在卷足憑，足認被告此部分任意性之自白與事實
    相符。（二）被告雖否認有何如附表編號四所示之竊盜犯行，惟其初於警訊時供
    稱：「伊於八十九年間曾與綽號南榮之友人，至該址八樓或九樓受邀打牌，因牌
    搭已湊齊，伊與友人即離去，伊記得當時有嚼食檳榔及抽煙，可能無意中留下穢
    物而被採證。」云云，嗣於原審審理時先改稱：「和平西路那件，伊是真的有進
    去，因為當時門本來就壞掉，伊有進去想拿點東西，但屋內本來就亂七八糟，伊
    有逗留一會兒即離去」云云，旋又改稱：「伊在該處逗留半小時以上，大約是晚
    上九點多，伊知道裡面是二十四小時監控錄影，不能提東西出來，伊確實沒有從
    那裡拿東西出來。」云云，前後供述不一，上開所辯是否可信，已有可疑，況如
    附表編號四所示之遭竊地點在七樓，與被告所辯其欲打牌之地點不在同一層樓，
    何以被告有至七樓發覺該處大門遭破壞之機會？再現場採證之跡證物並非被告所
    辯之檳榔渣或煙蒂，而係被告飲用過之塑膠瓶所採集之被告唾液棉棒二支，有內
    政部警政署刑事警察局九十一年三月二十五日刑醫字第○九一○○四五九二號鑑
    驗書一件附卷可稽，又被告雖辯稱其僅在該處翻找財物而已，並未拿走任何東西
    ，然衡之常情，被告既已進入該處行竊，且逗留一段時間以上，且對照被害人損
    失財物之金額高達八百萬元左右，被告焉有空手而歸之理，益徵被告以上所辯，
    核與常情有違，顯係事後卸責之詞，不足採信；此外，復經被害人范久義指述綦
    詳，且被告之ＤＮＡ型別，與警方於該處將竊賊所飲用過之塑膠瓶所採集之唾液
    棉棒二支比對結果亦相符，有內政部警政署刑事警察局九十一年三月二十五日刑
    醫字第○九一○○四五九二號鑑驗書一件附卷可稽，足認被告確犯如附表編號四
    所示之竊盜犯行。本件事證明確，被告犯行，洵堪認定。
二、核被告所為，係犯刑法第三百二十一條第一項第二款、第三款攜帶兇器毀壞門扇
    竊盜罪（如附表編號一、二、三、五、六、七所示竊盜犯行部分）、同條項第一
    款、第二款、第三款攜帶兇器毀壞門扇於夜間侵入住宅竊盜罪（如附表編號四所
    示竊盜犯行部分）、同條項第二款、第三款、第四款結夥三人攜帶兇器毀壞門扇
    竊盜罪（如附表編號八、九、十所示竊盜犯行部分）、同條第二項、第一項第二
    款、第三款、第四款結夥三人攜帶兇器毀壞門扇竊盜未遂罪（如附表編號十一所
    示竊盜犯行部分）。附表編號一、二、三、四、五、六、七所示七次竊盜犯行部
    分，雖未據起訴，然經移送併案審理，且此部分與已起訴並經本院認定有罪之部
    分，有連續犯之裁判上一罪關係，為起訴效力所及，基於審判不可分之原則，本
    院自得併予審理，附此敘明。被告就如附表編號八、九、十、十一所示之犯行，
    與年籍姓名均不詳綽號「瑞棋」、「阿寬」之成年男子三人之間，有犯意聯絡及
    行為分擔，均為共同正犯。被告所犯如附表編號十一所示竊盜犯行，已著手於竊
    盜行為之實施，於未竊得財物之際即為他人發現，未生犯罪之結果，為未遂犯。
    被告先後十一次竊盜犯行，時間緊接，觸犯構成要件相同之罪名，顯係基於概括
    犯意為之，為連續犯，應依刑法第五十六條規定，以犯罪造成損害最為嚴重（於
    夜間侵入住宅嚴重危害居家安全，被害人之財物損失較鉅）之如附表所示編號四
    所示竊盜犯行所犯刑法第三百二十一條第一款、第二款、第三款攜帶兇器毀壞門
    扇於夜間侵入住宅竊盜罪處斷，並加重其刑。被告曾於八十二年間因竊盜案件，
    經原法院判處有期徒刑一年八月確定，於八十三年十二月十六日執行完畢，有臺
    灣高等法院檢察署刑案紀錄簡覆表一件附卷可稽，其於五年以內再犯本件有期徒
    刑以上之罪，為累犯，應依刑法第四十七條規定遞加重其刑。
三、原審予以被告論罪科刑，固非無見，惟查，竊盜犯贓物犯保安處分條例第三條第
    一項第一款規定，竊盜犯有犯罪之習慣者，得於刑之執行前，令入勞動場所強制
    工作，原判決固依上開規定於主文中宣告保安處分，並於理由中論述之，惟未於
    事實欄中說明被告有如何之犯罪習慣，於法即有未合。被告上訴意旨，認原判決
    量刑過重，就原審法院適法範圍裁量權之行使為爭執，雖無理由，惟原判決既有
    可議，應由本院將原判決撤銷改判。爰審酌被告前有多次竊盜犯行，猶不知悔改
    ，再犯本件，其犯罪之動機、目的係思不勞而獲，貪圖利益、以攜帶兇器、毀壞
    門扇、侵入住宅、結夥三人等為犯罪方法，嚴重影響社會大眾居住安全甚鉅，犯
    罪次數達十一次，犯罪所生危害甚鉅，惟犯罪後坦承其中十次犯行，態度尚可等
    一切情狀，量處如主文第二項所示之刑。又被告自六十六年起迄今有六次竊盜前
    科，有台灣高等法院檢察署刑案紀錄簡覆表一件在卷可稽，猶不思悔改，再犯本
    件，且以攜帶兇器、毀壞門扇、侵入住宅、結夥三人等犯罪方法竊盜達十一次，
    顯有犯竊盜罪之習慣，爰依竊盜犯贓物犯保安處分條例第三條第一項第一款規定
    ，諭知於刑之執行前，令入勞動場所強制工作三年。又被告其所有於客觀上足以
    對他人之生命、身體造成危險之兇器之固定鉗、螺絲起子等工具，並未扣案，且
    據被告供稱均已丟棄滅失（詳原審卷九十一年十一月十九日審判筆錄），本院自
    無庸再為沒收之諭知，併予說明。
據上論斷，應依刑事訴訟法第三百六十九條第一項前段、第三百六十四條、第二百九
十九條第一項前段，刑法第第二十八條、五十六條、第三百二十一條第一項第一款、
第二款、第三款、第四十七條，竊盜犯贓物犯保安處分條例第三條第一項第一款、第
四條、第五條第一項，判決如主文。
本案經檢察官王安明到庭執行職務。
中      華      民      國    九十二    年      一      月     三十     日
                              台灣高等法院刑事第七庭
                                  審判長法  官  吳  啟  民
                                        法  官  林  瑞  斌
                  法  官  蘇  隆  惠
右正本證明與原本無異。
不得上訴。
                                        書記官  周  素  秋
中      華      民      國    九十二    年      一      月     三十     日
附錄：本案論罪科刑法條全文
刑法第三百二十一條
犯竊盜罪而有左列情形之一者，處六月以上、五年以下有期徒刑：
一  於夜間侵入住宅或有人居住之建築物、船艦或隱匿其內而犯之者。
二  毀越門扇、牆垣或其他安全設備而犯之者。
三  攜帶兇器而犯之者。
四  結夥三人以上而犯之者。
五  乘火災、水災或其他災害之際而犯之者。
六  在車站或埠頭而犯之者。
前項之未遂犯罰之。
附表：
┌───┬──────┬──────┬─────┬───────────┐
│編 號 │犯 罪 時 間 │ 犯 罪 地 點│ 被 害 人 │  損  失  財  物      │
├───┼──────┼──────┼─────┼───────────┤
│ 一   │八十八年十二│臺北市○○街│子○○    │桌上型電腦一組        │
│      │月二日十五時│九十三號三樓│          │                      │
│      │許          │            │          │    │
├───┼──────┼──────┼─────┼───────────┤
│ 二   │八十九年二月│臺北市天母北│壬○○    │金飾、珠寶、電器、現金│
│      │二十八日十二│路四巷十七號│          │、手錶等              │
│      │時許        │四樓        │          │                      │
├───┼──────┼──────┼─────┼───────────┤
│ 三   │八十九年三月│臺北市南港區│丙○○    │新台幣二萬元、金手鍊、│
│      │十七日十三時│向陽路一二○│          │金元寶、金戒指、寶石戒│
│      │三十分許    │巷二弄六號五│          │指等                  │
│      │            │樓          │          │                      │
├───┼──────┼──────┼─────┼───────────┤
│ 四   │八十九年九月│臺北市和平西│范久義    │澳門郵票約十二萬枚、澳│
│      │二十日二十三│路二段一四二│          │門信封、卡片約五千枚、│
│      │時許        │號七樓      │          │香港小全張約五萬枚、韓│
│      │            │        │          │國小全張約四萬枚、韓國│
│      │            │            │          │信封約五千封、臺灣郵票│
│      │            │            │          │約二十萬枚、大陸郵票約│
│      │            │            │          │一萬枚、其他各國郵票約│
│      │            │            │          │三千枚等              │
├───┼──────┼──────┼─────┼───────────┤
│ 五   │九十年四月十│臺北市○○街│乙○○    │戒指三只、耳環一對、項│
│      │六日十二時許│二○六巷九弄│          │鍊三條、護照二本、香港│
│      │            │十一號五樓  │          │簽證一本、身分證一枚、│
│      │            │            │          │鑽石手鍊一條          │
├───┼──────┼──────┼─────┼───────────┤
│ 六   │九十年八月三│臺北市○○街│癸○○    │ＮＩＫＯＮ相機一台、戒│
│      │十日十四時許│八十七號四樓│          │指五枚、項鍊四條、玉手│
│      │            │            │          │環一只、金手環三只、耳│
│      │            │            │          │環五付、人民幣約一千元│
│      │            │            │          │、港幣一千元、洋酒二瓶│
├───┼──────┼──────┼─────┼───────────┤
│ 七   │九十年十月八│臺北市信義區│戊○○    │鑽戒一只、金項鍊一條、│
│      │日十二時許  │莊敬路二八九│          │銀項鍊一條、洋酒十瓶、│
│      │            │巷三弄十九號│          │新台幣一萬元          │
│      │            │六樓        │          │                      │
├───┼──────┼──────┼─────┼───────────┤
│ 八   │九十一年二月│臺北市中山區│辛○○    │現金新台幣五百元及不詳│
│      │二十六日中午│五常街十一巷│          │數目零錢一批          │
│      │十一至十三時│七號七樓    │          │                      │
├───┼──────┼──────┼─────┼───────────┤
│ 九   │九十一年二月│臺北市中山區│甲○○    │現金新台幣約三萬元、美│
│      │二十六日中午│五常街十一巷│          │金約三千元、人民幣約三│
│      │十一至十三時│九號四樓    │          │千元、男用手錶三只、女│
│      │            │            │          │用手錶五只、不詳數量之│
│      │            │            │          │黃金手飾及零錢各一批  │
├───┼──────┼──────┼─────┼───────────┤
│ 十   │九十一年二月│臺北市中山區│丁○○    │BERGER精油（二公升裝）│
│      │二十六日中午│五常街十一巷│          │五十瓶、精油熏香台二十│
│      │十一至十三時│九號七樓    │          │三個、項鍊二條、戒指四│
│      │            │            │          │只、不詳數量之小孩滿月│
│      │            │            │          │首飾及零錢各一批      │
├───┼──────┼──────┼─────┼───────────┤
│ 十一 │九十一年二月│臺北市中山區│己○○○  │未有損失              │
│      │二十六日十三│五常街十一巷│          │                      │
│      │時三十分許  │三號五樓    │          │            │
└───┴──────┴──────┴─────┴───────────┘


司法院資訊處製作；財團法人民間司法改革基金會備份。
